【裁判字號】    89,易,535
【裁判日期】    890721
【裁判案由】    偽造文書
【裁判全文】
臺灣新竹地方法院刑事判決                          八十九年度易字第五三五號
    公  訴  人  臺灣新竹地方法院檢察署檢察官
    被      告  甲○○
右列被告因偽造文書案件，經檢察官聲請簡易判決處刑（八十九年度偵字第二０二九
號），本院認宜改以通常程序審理，判決如左：
    主  文
甲○○行使從事業務之人，明知為不實之事項，而登載於其業務上作成之文書，足以
生損害於公眾及他人，處拘役伍拾伍日，如易科罰金，以參佰元折算壹日。緩刑參年
。
    事  實
一、甲○○係紹勇消防工程行之負責人，其向楊健財所經營之詠鑫企業工程承攬工程
    ，約定由甲○○持工人之年薪工資表直接向楊健財請領新台幣（下同）五十六萬
    元之承攬報酬，詎其明知八十七年度僅發給鍾志朋薪資五萬三千元，仍在其業務
    上所製作之年薪工資表上登載已發給鍾志朋十萬元薪資之不實事項，並提出予不
    知情之楊健財，致楊健財因此以詠鑫企業工程負責人之名義製作鍾志朋於八十七
    年度領取十萬元薪資之所得扣繳憑單，而足以生損害於鍾志朋、楊健財及稅捐稽
    徵機關對稅捐管理之正確性，經鍾志朋發覺有異向財政部臺灣省中區國稅局竹南
    稽徵所檢舉而查獲上情。
二、案經臺灣新竹地方法院檢察署檢察官簽分偵查起訴。
    理  由
一、訊據被告甲○○固不否認僱用證人鍾志朋在其向證人楊健財所承攬之工程中工作
    ，並以證人鍾志朋領得十萬元之事項向證人楊健財領款，惟矢口否認有何行使業
    務上文書登載不實之犯行；辯稱證人鍾志朋確實有領到十萬元之工資，且年薪工
    資表並非伊所製作，而係證人楊健財依照伊所提供之資料製作云云。然查：前揭
    被告明知證人鍾志朋並未領到十萬元薪資，卻仍製作證人鍾志朋領到十萬元薪資
    之年薪工資表，並提出向證人楊健財請款之事實，業據被告於偵查中坦承不諱（
    見八十八年度偵字第八七七０號卷《下稱第八七七０號卷》第三十一、三十二頁
    ），經核與證人楊健財所述年薪工資表是被告提供給伊等語，及證人鍾志朋所述
    僅領到五萬三千元等語相符，並有年薪工資表一紙在卷可稽（見第八七七０號第
    十一頁），是被告於偵查中之自白與事實相符，堪可採信，被告嗣後於本院翻異
    前詞，不過為推諉卸責之詞，不足採信，本件事證明確，被告犯行洵堪認定，應
    依法論科。
二、按被告為從事承攬業務之人，該年薪工資表即為其業務上所掌之文書，其登載證
    人鍾志朋領取十萬元薪資之不實事項，並提出向證人楊健財請款，使證人楊健財
    因此製作不實之所得扣繳憑單，自足以生損害於證人等及稅捐稽徵機關對稅捐管
    理之正確性。核被告所為係犯刑法第二百十六條、第二百十五條之行使業務上文
    書登載不實罪。其於業務上文書登載不實行為後，進而行使，則業務上文書登載
    不實之低度行為應為高度之行使行為所吸收，應不另論其業務上文書登載不實罪
    。爰審酌被告前此尚無何刑事前科紀錄，有臺灣高等法院被告全國前案紀錄表一
    紙在卷可稽，因思慮欠週，致犯本罪，雖犯罪後否認犯行，惟犯罪手段、情節尚
    非重大等一切情狀，酌予從輕量處如主文所示之刑，並諭知易科罰金之折算標準
    。又被告前未曾受有期徒刑以上刑之宣告，有前開臺灣高等法院被告全國前案紀
    錄表在卷可參，因一時失慮，致罹刑章，經此偵審程序及科刑教訓，當知所警惕
    ，諒無再犯之虞，本院因認其所宣告之刑，以暫不執行為適當，併予宣告緩刑三
    年，以啟自新。
三、據上論斷，應依刑事訴訟法第四百五十二條、第二百九十九條第一項前段，刑法
    第二百十六條、第二百十五條、第四十一條、第七十四條第一款，罰金罰鍰提高
    標準條例第一條前段第二條，判決如主文。
本案經檢察官羅雪梅到庭執行職務。
中      華      民      國    八十九    年      七      月    二十一    日
                              臺灣新竹地方法院刑事第二庭
                                      法    官  黃美盈
右正本證明與原本無異。
如不服本判決，應於判決送達後十日內向本院提出上訴狀( 應附繕本 )，上訴於
臺灣高等法院。
                                      書 記 官  呂聖儀
中      華      民      國    八十九    年      七      月    二十一    日


司法院資訊處製作；財團法人民間司法改革基金會備份。
